{
  "PLURAL": [
    "дар",
    "дер",
    "лар",
    "лер",
    "тар",
    "тер"
  ],
  "POSSESSIVE": [
    "ымыз",
    "іміз",
    "ыңыз",
    "іңіз",
    "мыз",
    "міз",
    "ңыз",
    "ңіз",
    "сы",
    "сі",
    "ым",
    "ім",
    "ың",
    "ің",
    "ы",
    "і",
    "м",
    "ң"
  ],
  "CASE": [
    "ндегі",
    "ндағы",
    "дағы",
    "дегі",
    "нікі",
    "дікі",
    "тікі",
    "дың",
    "ның",
    "дан",
    "нде",
    "тің",
    "пен",
    "тен",
    "тың",
    "нен",
    "нің",
    "нан",
    "тан",
    "бен",
    "дің",
    "ден",
    "мен",
    "нда",
    "ке",
    "ті",
    "да",
    "де",
    "те",
    "та",
    "не",
    "на",
    "ын",
    "ін",
    "ны",
    "ні",
    "н",
    "а",
    "е",
    "қа",
    "ға",
    "ге",
    "ды",
    "ді",
    "ты"
  ],
  "PREDICATE": [
    "сіңдер",
    "сіздер",
    "сыңдар",
    "сыздар",
    "сыз",
    "сың",
    "сіз",
    "сің",
    "мын",
    "мін",
    "пын",
    "пін",
    "бын",
    "бін",
    "қ",
    "лау",
    "леу",
    "дау",
    "деу",
    "тау",
    "теу",
    "рақ",
    "рек",
    "ырақ",
    "ірек"
  ],
  "VERB": [
    "майды",
    "мейді",
    "байды",
    "бейді",
    "пайды",
    "пейді",
    "атын",
    "етін",
    "йтын",
    "йтін",
    "йды",
    "йді",
    "ады",
    "еді",
    "саң",
    "сең",
    "сақ",
    "сек",
    "ған",
    "ген",
    "қан",
    "кен",
    "мақ",
    "мек",
    "бақ",
    "бек",
    "пақ",
    "пек",
    "май",
    "мей",
    "ды",
    "ді",
    "ты",
    "ті",
    "са",
    "се",
    "ма",
    "ме",
    "ба",
    "бе",
    "па",
    "пе",
    "тын",
    "тін",
    "у",
    "а",
    "е",
    "й"
  ]
}